# 求助陈版，收购子公司，分三年支付收购价款，是否需要折现的问题

提问人：cgy505x 时间：2022-11-09 15:07:39
这是协议条款
微信微信 图 片片 _20221109145200.png (230.09 KB, 下载次数: 0)
协议条款
2022-11-9 14:59 上传
这是两种会计处理
微信微信 图 片片 _20221109145301.png (23.7 KB, 下载次数: 0)
会计处理
2022-11-9 15:00 上传
请问，哪种会计处理方式更合适，对第二种方式是否有相关规定？感谢！

回答人：chenyiwei
由于明确分期支付，且时间间隔较长，带有明显的融资性质，因此需对尚未支付的股权收购款进行折现处理，以折现值作为长期股权投资成本。后续对该项长期应付款采用实际利率法，以摊余成本计量，确认各期利息支出。
注意：长期股权投资不是借款费用准则所定义的“符合资本化条件的资产”，故该项长期应付款的利息只能费用化处理。